臺灣臺南地方法院刑事判決　　　　　　　100年度訴字第555號
公　訴　人　臺灣臺南地方法院檢察署檢察官
被　　　告　蘇嘉榮
上列被告因違反毒品危害防制條例案件，經檢察官提起公訴（一
百年度毒偵字第四八一號），因被告於準備程序中，就被訴事實
為有罪之陳述，經本院合議庭裁定改依簡式審判程序審理，茲判
決如下：
    主  文
蘇嘉榮施用第一級毒品，處有期徒刑玖月，扣案第一級毒品海洛
因共拾伍小包（驗餘淨重共壹點壹公克）均沒收銷燬之，上開
毒品包裝袋共拾伍個均沒收；又施用第二級毒品，處有期徒刑伍
月。應執行有期徒刑壹年，扣案第一級毒品海洛因共拾伍小包（
驗餘淨重共壹點壹公克）均沒收銷燬之，上開毒品包裝袋共拾
伍個均沒收。
    事  實
一、蘇嘉榮前於民國九十五年間因施用毒品案件，經本院於九十
    五年六月二十五日以九十五年度毒聲字第四九六號裁定令入
    勒戒處所觀察、勒戒，因無繼續施用毒品之傾向，於九十五
    年八月七日執行完畢釋放，經臺灣臺南地方法院檢察署檢察
    官以九十五年度毒偵字第一五九三號為不起訴處分確定。詎
    仍不知悔改，仍分別基於施用第一級毒品海洛因及第二級毒
    品甲基安非他命之犯意，先於一百年二月二十二日凌晨零時
    許，在其位於高雄市○○區○○街67號7樓住處，以將海洛
    因加入香菸之方式，施用第一級毒品海洛因一次；另再於同
    日凌晨四、五時許，在上開高雄住處內，施用第二級毒品甲
    基安非他命一次。嗣警於一百年二月二十二日上午十一時許
    ，在臺南市安平區○○○○街113巷口，見蘇嘉榮形跡可疑
    ，上前盤查，並於獲得蘇嘉榮之同意後，在其口袋內扣得第
    一級毒品海洛因共十五小包（驗餘淨重共1.13公克），蘇嘉
    榮則在承辦警員未發覺前，主動坦承其曾施用第一級毒品海
    洛因之犯行，自首而接受裁判。
二、案經臺南市政府警察局第四分局被告臺灣臺南地方法院檢察
    署檢察官偵查起訴。
    理  由
一、按本件被告蘇嘉榮所犯係死刑、無期徒刑、最輕本刑為三年
    以上有期徒刑以外之罪，其於本院訊問時就前揭被訴事實為
    有罪之陳述，經本院告知簡式審判程序之旨，並聽取其與公
    訴人之意見後，本院認無不得或不宜改依簡式審判程序進行
    之處，爰依刑事訴訟法第二百七十三條之一第一項、第二百
    八十四條之一，裁定進行簡式審判程序，並不受刑事訴訟法
    第一百五十九條第一項證據能力規定之限制，合先敘明。
二、前揭犯罪事實，業據被告於警詢、偵查及本院審理時均坦承
    不諱，而其於案發當日為警所採尿液經送臺灣檢驗科技股份
    有限公司先以酵素免疫分析法為初步檢驗，再以氣相層析質
    譜儀法為確認檢驗之結果，係呈安非他命類、鴉片類、甲基
    安非他命及可待因、嗎啡陽性反應一情，有該公司濫用藥物
    檢驗報告、送驗尿液年籍對照表各一份附卷可稽。另扣案之
    白色粉末共十五包（驗餘淨重共1.13公克），經送法務部調
    查局濫用藥物實驗室鑑定之結果，均含第一級毒品海洛因成
    分，亦有該實驗室一百年八月一日調科壹字第10023017070
    號鑑定書一份在卷可考，均足認被告上開任意性之自白，核
    與事實相符，應堪採信。而被告前於九十五年間因施用毒品
    案件，經本院於九十五年六月二十五日以九十五年度毒聲字
    第四九六號裁定令入勒戒處所觀察、勒戒，因無繼續施用毒
    品之傾向，於九十五年八月七日執行完畢釋放，經臺灣臺南
    地方法院檢察署檢察官以九十五年度毒偵字第一五九三號為
    不起訴處分確定等情，有卷附臺灣高等法院被告前案紀錄表
    一份可按，其於觀察、勒戒執行完畢釋放後，五年內再犯本
    件施用毒品案件，自應依毒品危害防制條例第十條第一項、
    第二項之規定論處。是本件事證明確，被告施用毒品犯行洵
    堪認定，應予依法論科。
三、按海洛因及甲基安非他命分別為毒品危害防制條例第二條第
    二項第一款、第二款所規定之第一級及第二級毒品。是核被
    告所為，係犯毒品危害防制條例第十條第一項之施用第一級
    毒品罪及同條例第十條第二項之施用第二級毒品罪。其施用
    前後持有毒品海洛因及甲基安非他命之低度行為均為其施用
    毒品之高度行為所吸收，不另論罪。又被告所犯上開二罪，
    犯意各別，行為互殊，應予分論併罰。查被告雖於九十五年
    及九十六年間因施用毒品及公共危險案件，分別被判處有期
    徒刑三月、六月、六月及四月，應執行有期徒刑一年二月確
    定；又於九十六年間因施用第一、二級毒品案件，分別經本
    院於九十六年九月十九日、九十七年二月五日以九十六年度
    訴字第一０七八號、九十六年度易字第一五五五號，判處有
    期徒刑八月及四月確定，經定應執行刑為有期徒刑一年確定
    ；再於九十六年間因施用第一、二級毒品案件，經本院於九
    十八年四月十四日以九十八年度訴字第二八二號判處有期徒
    刑九月及四月，應執行有期徒刑一年確定，上開八罪接續執
    行，於九十九年十一月十五日縮短刑期假釋出監，所餘刑期
    付保護管束，應於一百年一月二十四日保護管束期滿執行完
    畢，惟被告因於假釋期間另犯他案，上開假釋業經法務部於
    一百年七月二十一日以法授矯教字第1000118086號函撤銷在
    案，有上開函文及臺灣高等法院被告前案紀錄表各一份在卷
    可參，而被告所犯上開各罪既因假釋經撤銷而尚未執行完畢
    ，則其所犯本件施用毒品案件，即非於有期徒刑執行完畢後
    五年內所為，公訴意旨以本案係被告於受有期徒刑執行完畢
    後，五年內故意再犯有期徒刑以上之罪，而構成累犯，應依
    法加重其刑云云，即屬有誤，附此敘明。另被告於案發當日
    施用第一級毒品海洛因後，於有刑事偵查權限之警察機關未
    發現前，即主動向盤查其身份之警員坦承有施用第一級毒品
    之犯行，自首並接受裁判，爰依刑法第六十二條前段之規定
    ，就其施用第一級毒品犯行部分減輕其刑，並先加後減之。
    爰審酌被告前有多次施用毒品前科，有臺灣高等法院被告前
    案紀錄表一份在卷可參，素行不良，其於九十五年八月七日
    因觀察、勒戒執行完畢釋放後，於五年內再犯本案，顯見被
    告並無戒除毒癮之意，惟施用毒品仍屬自戕行為，且其係因
    罹患癌症欲用以止痛之用，且其犯後坦承犯行，態度良好等
    一切情狀，分別量處如主文所示之刑，並定其應執行刑，以
    示懲儆。
四、扣案之海洛因共十五小包（驗餘淨重共1.13公克），均為查
    獲之毒品，應依毒品危害防制條例第十八條第一項之規定，
    宣告沒收銷燬之。又用以包裝前揭海洛因之包裝袋共十五個
    ，均為被告所有且係供其施用毒品所用之物，業據被告供陳
    在卷，均應依刑法第三十八條第一項第二款之規定沒收。
據上論斷，應依刑事訴訟法第二百七十三條之一第一項、第二百
九十九條第一項前段，毒品危害防制條例第十條第一項、第二項
、第十八條第一項前段，刑法第十一條前段、第三十八條第一項
第二款、第五十一條第五款，判決如主文。
本案經檢察官何珩禎到庭執行職務。
中    華    民    國   100    年    9     月    21    日
                  刑事第十庭  法  官  劉秀君
以上正本證明與原本無異。
如不服本判決應於收受本判決後10日內向本院提出上訴書狀，並
應敘述具體理由。其未敘述上訴理由者，應於上訴期間屆滿後20
日內向本院補提理由書狀（均須按他造當事人之人數附繕本）「
切勿逕送上級法院」。
                               書記官  曾盈靜
中    華    民    國   100    年    9     月    23    日
附錄法條：
毒品危害防制條例第10條
施用第一級毒品者，處 6 月以上 5 年以下有期徒刑。
施用第二級毒品者，處 3 年以下有期徒刑。